【裁判字號】    98,易,2595
【裁判日期】    981130
【裁判案由】    竊盜
【裁判全文】
臺灣板橋地方法院刑事判決              98年度易字第2595號
公  訴  人  臺灣板橋地方法院檢察署檢察官
被      告  甲○○
                    (另案於臺灣臺北監獄臺北分監執行中)
            丙○○
                    (現於臺灣新店戒治所戒治中)
上列被告因竊盜案件，經檢察官提起公訴（98年度偵字第21206
號），被告於本院準備程序中就被訴事實為有罪之陳述，經本院
合議庭裁定由受命法官獨任進行簡式審判程序，判決如下：
    主  文
甲○○毀壞門扇竊盜，累犯，處有期徒刑玖月。又共同竊盜，累
犯，處有期徒刑肆月。應執行有期徒刑拾壹月。
丙○○共同竊盜，累犯，處有期徒刑月，如易科罰金，以新臺
幣壹仟元折算壹日。
    事  實
一、甲○○前因搶奪案件，經本院以94年度訴字第2563號判處有
    期徒刑1 年確定；復因竊盜案件，經本院以95年度易字第60
    1 號判處有期徒刑4 月確定，嗣上開案件經本院以96年度聲
    減字第537 號裁定各減刑為有期徒刑6 月、2 月，應執行有
    期徒刑7 月15日確定，於民國96年7 月16日縮刑期滿執行完
    畢。丙○○前因詐欺案件，經臺灣臺北地方法院以96年度易
    字第3186號判處有期徒刑3 月，減刑為有期徒刑1 月15日確
    定，於97年7 月8 日易科罰金執行完畢。詎其等均仍不知悔
    改，（一）甲○○基於意圖為自己不法所有之犯意，於98年
    2 月16日14時40分許，趁乙○○外出之際，以不詳工具破壞
    乙○○位於臺北縣板橋市○○街331 巷93弄3 號之4 住處之
    鐵門後侵入屋內，徒手竊取乙○○所有之金項鍊3 條（共重
    約5.56兩）、金戒指7 只（共重約3 兩）、金手鍊4 條（共
    重約3.5 兩）、金錶鍊1 條（約重1.5 兩），得手後旋即逃
    逸，並將之竊得之金飾典當花用。（二）甲○○、丙○○共
    同意圖為自己不法所有之犯意，於98年5 月10日12時50分許
    ，前往臺北縣板橋市○○路91之4 號「帥勁運動館」，佯以
    借用廁所為由在該店逗留，旋趁負責人丁○○外出購買便當
    之際，由丙○○在店內櫃檯抽屜內，徒手竊取新臺幣（下同
    ）8,000 元，甲○○則在櫃檯外負責把風，得手後2 人朋分
    花用。嗣乙○○、丁○○發現上開物品、現金遭竊，經報警
    處理而循線查獲上情。
二、案經乙○○、丁○○訴由臺北縣政府警察局海山分局移送臺
    灣板橋地方法院檢察署檢察官偵查後提起公訴。
    理  由
一、程序方面：按除被告所犯為死刑、無期徒刑、最輕本刑為3
    年以上有期徒刑之罪或高等法院管轄第一審案件者外，於第
    一次審判期日前之準備程序進行中，被告先就被訴事實為有
    罪之陳述時，審判長得告知被告簡式審判程序之旨，並聽取
    當事人、代理人、辯護人及輔佐人之意見後，裁定進行簡式
    審判程序，刑事訴訟法第273 條之1 第1 項定有明文。經核
    ，本件被告甲○○、丙○○所犯係死刑、無期徒刑、最輕本
    刑為3 年以上有期徒刑以外之罪，其於準備程序中就被訴事
    實為有罪之陳述，經法官告知簡式審判程序之旨，並聽取公
    訴人、被告之意見後，本院爰依首揭規定，合議裁定由受命
    法官獨任進行簡式審判程序，合先敘明。
二、上揭犯罪事實，業據被告甲○○、丙○○於本院準備程序及
    審理時坦承不諱，核與證人即被害人乙○○、丁○○於警詢
    及偵查中之證述情節相符，並有監視器翻拍照片23張、遭竊
    現場照片1 張、臺北縣政府警察局海山分局指認犯罪嫌疑人
    紀錄表2 份在卷足佐，因認被告之自白與事實相符，堪予採
    信。本件罪證明確，被告犯行洵堪認定，應予依法論科。
三、核被告甲○○所為，係犯刑法第321 條第1 項第2 款毀壞門
    扇竊盜罪、同法第320 條第1 項竊盜罪；核被告丙○○所為
    ，係犯刑法第320 條第1 項竊盜罪。被告二人就上開事實欄
    一(二)所示之犯行有犯意聯絡及行為分擔，為共同正犯。又被
    告二人前分別有如犯罪事實欄所載之論罪科刑執行情形，有
    臺灣高等法院被告前案紀錄表附卷可憑，其等於受徒刑執行
    完畢後5 年內，故意再犯本件有期徒刑以上之罪，均為累犯
    ，應依刑法第47條第1 項加重其刑。爰審酌被告二人前均有
    竊盜前科，素行不佳，有臺灣高等法院被告前案紀錄表附卷
    可憑，其等均不思依循正軌賺取財物，被告甲○○毀壞被害
    人乙○○住處門扇後侵入被害人住處竊取金項鍊等財物，並
    與被告丙○○佯以向被害人丁○○借用廁所而於店內逗留行
    竊，對社會治安及被害人財產安全危害甚鉅；兼衡其犯罪之
    動機、目的、智識程度、所竊得財物之價值、犯後尚能坦承
    犯行之態度等一切情狀，分別量處如主文所示之刑，就被告
    甲○○部分並定其應執行刑，以資懲儆。
據上論斷，應依刑事訴訟法第273 條之1 第1 項、第299 條第1
項前段，刑法第28條、第320 條第1 項、第321 條第1 項第2款
、第47條第1項、第51條第5款，判決如主文。
本案經檢察官黃致中到庭執行職務。
中    華    民    國    98    年    11    月    30    日
                  刑事第十四庭   法  官   陳昭筠
上列正本證明與原本無異。
如不服本判決應於判決送達後10日內敘明上訴理由，向本院提出
上訴狀。
                                 書記官   黃文儀
中    華    民    國    98    年    11    月    30    日
附錄本案論罪科刑法條全文
中華民國刑法第320條
意圖為自己或第三人不法之所有，而竊取他人之動產者，為竊盜
罪，處5  年以下有期徒刑、拘役或 5 百元以下罰金。
意圖為自己或第三人不法之利益，而竊佔他人之不動產者，依前
項之規定處斷。
前二項之未遂犯罰之。
中華民國刑法第321條
犯竊盜罪而有左列情形之一者，處 6 月以上、 5 年以下有期徒
刑：
一、於夜間侵入住宅或有人居住之建築物、船艦或隱匿其內而犯
之者。
二、毀越門扇、牆垣或其他安全設備而犯之者。
三、攜帶兇器而犯之者。
四、結夥三人以上而犯之者。
五、乘火災、水災或其他災害之際而犯之者。
六、在車站或埠頭而犯之者。
前項之未遂犯罰之。


司法院資訊處製作；財團法人民間司法改革基金會備份。
